---
title: "TUTORIAL OLAH GAMBAR LANJUTAN DENGAN RSTUDIO"
author: "Muhammad Hilmy Ghilmany"
date: "2/15/2021"
output:
  html_document:
      theme: flat
      highlight: espresso
      toc: true
      toc_float:
        collapsed: true
        smooth_scroll: true
      number_sections: false
---
# Mengatur Lokasi Kerja

Langkah pertama adalah engatur lokasi kerja dengan cara membuka folder kerja melalui explorer, dan menyalin lokasi folder
Maka akan berupa seperti ini :

(C:\Users\windows x\Documents\OlahGambarLanjutan)
Dan jika kita setwd dengan direktori tersebut maka akan muncul eror seperti ini :
(Error: '\ M' is an unrecognized escape in character string starting ""D:\ M")
Oleh sebab itu, kita harus mengganti "\" dengan "/"

```{r}
setwd("C:/Users/windows x/Documents/OlahGambarLanjutan")
```

# Instal Package

Kita harus menginstall Package agar bisa berjalan lancar, jika sudah bisa dilewati step ini

```{r}
if (!requireNamespace("BiocManager", quietly = TRUE))
    install.packages("BiocManager")

BiocManager::install("EBImage")
```

# Memanggil Package

Kita harus memanggil library EBImage setiap kali kita membutuhkan gambar, dengan code :

```{r}
library(EBImage)
```

# Membaca, Menampilkan dan Memberi Teks Gambar
## Membaca Gambar
Kita dapat membaca gambar yang berada pada file kita dengan cara, memasukkan gambar kita kedalam folder projek kita, dan untuk format yang support pada EBImage adalah JPG, PNG, dan TIFF. Kita dapat membaca gambar kita dan memasukkan kedalam variable img

```{r}
setwd("C:/Users/windows x/Documents/OlahGambarLanjutan")
library(EBImage)
img <- readImage('foto.jpeg')
```

## Menampilkan Gambar
Setelah terbaca, maka langkah selanjutnya adalah menampilkan gambar dengan cara menampilkan variabel img tadi, selain itu kita juga dapat menambahkan method browser pada saat menampilkan gambar, sehingga gambar yang kita tampilkan akan dapat diperbesar dan diperkecil

```{r}
display(img, method="browser")
```

## Memberi Teks Pada Gambar
Kita juga dapat menambahkan tulisan pada gambar kita dengan cara

```{r}
display(img, method="raster")
text(x = 20, y = 20, label = "Banyak Amat Tugas", adj = c(0,1), col = "yellow", cex = 2)
```

# Memanipulasi Gambar
Kita juga dapat membuat gambar kita berefek negatif, seperti contoh

```{r}
img_neg = max(img) - img
display( img_neg )
```

# Transformasi Gambar
## Transpose
Kita dapat mentranspose gambar kita dengan cara

```{r}
img_t = transpose(img)
display( img_t )
```

## Translate
Kita dapat membuat gambar kita keluar diperkecil dan ruang yang kosong akan diisi oleh background

```{r}
img_translate = translate(img, c(100,-50))
display(img_translate)
```

## Memutar Gambar
Kita juga dapat memutar gambar, misalnya saja sekarang ini kita akan memutar gambar kita 45 derajat

```{r}
img_rotate = rotate(img, 30, bg.col = "white")
display(img_rotate)
```


## Resize
Kita juga dapat mengatur ukuran gambar kita sesuka hati kita

```{r}
img_resize = resize(img, w=256, h=256)
display(img_resize)
```

## Flip dan Flop
Kita dapat memutar gambar kita 90 derajat

```{r}
img_flip = flip(img)
img_flop = flop(img)

display(combine(img_flip, img_flop), all=TRUE)
```

# Filtering
Kita dapat memberi filter pada gambar kita dengan cara

```{r}
w = makeBrush(size = 31, shape = 'gaussian', sigma = 5)
plot(w[(nrow(w)+1)/2, ], ylab = "w", xlab = "", cex = 0.7)
img_flo = filter2(img, w)
display(img_flo)
```

Dapat juga dengan cara

```{r}
fhi = matrix(1, nrow = 3, ncol = 3)
fhi[2, 2] = -8
img_fhi = filter2(img, fhi)
display(img_fhi)
```

# Morpologhical Operations
Kita dapat menambahkan rasio putih pada tulisan hitam putih maupun mengurangi
Erosi = mengurangi rasio putih
dilatasi = menambah rasio putih

```{r}
shapes <- readImage('ebimage.png')
display(shapes)
```
```{r}
kern = makeBrush(5, shape='diamond')
shapes_erode= erode(shapes, kern)
shapes_dilate = dilate(shapes, kern)
display(combine(shapes_erode, shapes_dilate), all=TRUE)
```